【裁判字號】    92,交聲,870
【裁判日期】    920930
【裁判案由】    聲明異議
【裁判全文】
臺灣臺中地方法院交通事件裁定                    九十二年度交聲字第八七號
    原處分機關  交通部公路總局台中區監理所
    異議人即
    受處分人    甲○○
右列受處分人因違反道路交通管理處罰條例案件，對於交通部公路總局台中區監理所
九十二年八月四日所為之裁決（中監違字第裁六○─ＧＣ0000000、ＧＣ00
00000號裁決書），聲明異議，本院裁定如左：
    主  文
異議駁回。
    理  由
一、原處分機關略以：本案係台中市警察局第二分局分別以中市警交字第ＧＣ000
    0000、ＧＣ0000000號舉發通知單逕行舉發受處分人甲○○所有之車
    號ＮＭ─０７２２號自小客車，分別於九十二年四月十二日十六時三十二分及九
    十二年四月十九日十六時二十分許，在台中市○○路、北平三街處，因「停車方
    式不依規定」、「違規停車斜停」違規，受處分人於應到案日期前提出申訴，經
    原舉發機關函覆違規屬實，該所遂於九十二年八月四日以中監違字第裁六○─Ｇ
    Ｃ0000000、ＧＣ0000000號裁決書，各裁處罰鍰新台幣六百元整
    ，逾期則依裁決書處罰主文規定裁處，於法並無不合等語。
二、本件異議人即受處分人甲○○則以：本人旅居澳洲十多年，今年三月中旬回國與
    友人分租北平三街二十七號一樓，自回國以來，整條街單號都是斜向停車，我入
    境隨俗也跟著別人順勢而停，於四月十九日在車窗上見第一張罰單，次日去電監
    理所查知，尚有一張四月十二日逕行告發的罰單，本人戶籍地的房屋早在二年前
    售予他人，我當然無法收到。警方既然在現場拍照採證，為何不能當場將告發單
    夾在雨刷上，給予即時的警惕與赫組，確用逕行舉發的方式不留任何警告，過幾
    天又來開單告發，試問靜態的違規處理，只選擇逕行告發妥當嗎？開單的目的為
    何？是改善交通還是徒增公庫收入？逕行告發當事人還是無法得知違規，如何改
    善交通？本人如已知四月十二日有開單，不可能再在自家門口犯同樣的錯誤。北
    平三街一至三號前劃設有十個斜向停車位由來已久，本人於五月七日時請立人里
    里長代此項事實做證，由於此車位的誤導，整條街單號全都是斜向停車，警方既
    然有心要糾正全街長期的錯誤行為，理應先塗銷斜向車位，並用書面通知五號至
    二十九號店面住戶，即時更改停車方向。警方既然執行拖吊，為何只執行五號至
    二十九號，一至三號前的斜向車位內完全不動，是否有特權介入？斜向停車是違
    規嗎？試問有多少人知道？社會存在誤導有多少？因此本人在不知情的情況下違
    規停車，本人有遵守法律的決心與義務，無意與公權力對立，但對不合理的現象
    ，本人亦有義務提出與社會大眾討論，爰聲明異議云云。
三、按汽車駕駛人停車停車時間、位置、方式、車種不依規定者，處新台幣六百元以
    上一千二百元以下罰鍰，道路交通管理處罰條例第五十六條第一項第九款定有明
    文；道路交通安全規則第一百十二條第二項亦規定：「停車時應依車輛順行方向
    緊靠道路右側……其右側前後車輛外側距離緣石或路面邊緣不得逾四十公分」。
    次按，汽車違反道路交通管理事件有違規停車而駕駛人不在場之情形，當場不能
    掣單舉發者，得逕行舉發之。經查：本件受處分人甲○○所有之車號ＮＭ─０７
    ２２號自小客車，分別於九十二年四月十二日十六時三十二分及九十二年四月十
    九日十六時二十分許，在台中市○○路、北平三街處，因「停車方式不依規定」
    、「違規停車斜停」違規，因汽車駕駛人有不在場之情形，無法當場掣單舉發，
    原舉發單位遂以照相方式逕行掣單舉發，該舉發照片並法寄發至受處分人之戶籍
    地址即「台中市○○區○○路三四八號十六樓之六」無誤，有前揭舉發通知單二
    紙、採證相片二幀及法務部戶役政連結作業系統表一紙等在卷可稽。另異議人雖
    辯稱因舉發地點附近劃設有十個斜向停車位，由於該些車位的誤導，使整條街單
    號全都是斜向停車由來以久云云，經本院檢視卷附之取締照片二幀，該車停放地
    點並未劃設合法之斜向停車位，且該車確實未依順行方向且未緊靠道路右側停車
    之違規事實甚明，則附近縱有劃設十個斜向合法停車位屬實，惟此並不能做為免
    除違規責任之事由，是受處分人所有之車號ＮＭ─０７２２號自小客車違規事證
    明確，從而，原處分機關依法各裁處受處分人罰鍰新台幣六百元並無違誤，本件
    異議為無理由，應予駁回。
四、據上論斷，應依道路交通管理處罰條例第八十七條第二項、道路交通案件處理辦
    法第十九條，裁定如主文。
中      華      民      國    九十二    年     九     月     三十       日
                                        臺灣臺中地方法院交通法庭
                                            法  官  王  靜  秋
右正本證明與原本無異。
如不服本裁定應於送達後五日內向本院提出抗告狀。
                                            書記官
中      華      民      國    九十二    年    九      月   三十       日


司法院資訊處製作；財團法人民間司法改革基金會備份。
